【裁判字號】    89,訴,1068
【裁判日期】    890605
【裁判案由】    毒品危害防制條例
【裁判全文】
臺灣臺中地方法院刑事判決                        八十九年度訴字第一六八號
    公  訴  人  臺灣臺中地方法院檢察署檢察官
    被      告  甲○○
右列被告因毒品危害防制條例案件，經檢察官提起公訴（八十九年度毒偵字第二三二
六號），本院判決如左：
    主  文
甲○○連續施用第一級毒品，累犯，處有期徒刑拾月；扣案之海洛因壹包（淨重零點
零捌公克，含包裝重零點參公克）沒收銷燬之。又連續施用第二級毒品，累犯，處有
期徒刑伍月；扣案之安非他命壹包（含包裝重零點肆公克）沒收燬銷之。主刑部分應
執行有期徒刑壹年貳月。
    事  實
一、甲○○於民國 (下同）八十六年間，曾因違反麻醉藥品管理條例案件，經臺灣彰
    化地方法院判處有期徒刑五月確定，並於八十六年十月二十二日易科罰金執行完
    畢，竟未知改過，又於八十八年十月間，因施用第二級毒品案件，經本院以八十
    八年度毒聲字第五九九八號裁定送臺灣臺中看守所附設勒戒處所觀察、勒戒後，
    因無繼續施用毒品之傾向，由臺灣臺中地方法院檢察署檢察官於八十八年十月三
    十日以八十八年度毒偵字第一四０三號不起訴處分確定。詎甲○○復基於施用第
    一級毒品之概括犯意，於八十九年一月下旬之某日及八十九年二月中旬之某日，
    在臺中市○○路租屋處，將第一級毒品海洛因摻入香煙內，再點燃吸食，連續施
    用第一級毒品海洛因二次；復另基於施用第二級毒品之概括犯意，於上述同一時
    間、地點，將第二級毒品甲基安非他命置於玻璃吸食器內，再以火加熱，施用其
    煙霧方式，連續施用安非他命二次。嗣於八十九年三月廿三日下午四時五十分許
    ，為警在臺中市○○○路三十二號前當場查獲甲○○持有海洛因一包（淨重０．
    ０八公克，含包裝重０．三公克）、安非他命一包 (含包裝重０．四公克）。甲
    ○○前因施用毒品案件，經檢察官為不起訴處分後，於五年內再犯本件施用第一
    、二級毒品犯行，經本院以八十九年毒聲字第一九四０號裁定送觀察、勒戒後，
    認有繼續施用毒品傾向。
二、案經臺中縣警察局移送臺灣臺中地方法院檢察署檢察官偵查起訴。
        理  由
一、右揭事實，業據被告甲○○於警訊、偵查及本院審理中坦承不諱，並有於被告身
    上查獲之第一級毒品海洛因一包（淨重０．０八公克，含包裝重０．三公克）、
    安非他命一包重０．四公克扣案足資佐證；而扣案之海洛因一包，經送法務部調
    查局鑑驗，確屬毒品海洛因，淨重０．０八公克，亦有法務部調查局電腦條碼0
    00000000號鑑定通知書一份附卷足稽。此外，本案被告查獲後所採尿液
    ，經臺灣臺中看守所附設勒戒處檢驗結果，確呈甲基安非他命及嗎啡陽性反應，
    亦有該所濫用藥物尿液檢驗報告書一紙附卷可稽，核與被告自白相符。又被告前
    曾因施用毒品行為，經本院以八十八年度毒聲字第五九九八號裁定送觀察、勒戒
    後，認無繼續施用毒品之傾向，而由臺灣臺中地方法院檢察署檢察官於八十八年
    十月三十日以八十八年度毒偵字第一四０三號不起訴處分確定，有該不起訴處分
    書一份在卷足據，其於五年內再犯毒品危害防制條例第十條第一項、第二項之本
    罪，經本院以八十九年度毒聲字第一九四０號裁定送觀察、勒戒後，認有繼續施
    用毒品傾向，復有臺灣臺中看守所附設勒戒所八十九年四月八日（八九）中所太
    總字第一一六七號函檢附之證明書一份附卷可參。本件事證明確，被告二犯施用
    毒品犯行，洵堪認定。
二、核被告所為，係犯毒品危害防制條例第十條第一項之施用第一級毒品罪及同條第
    二項之施用第二級毒品罪。被告為施用第一、二級毒品而分別持有毒品海洛因、
    安非他命之低度行為，應為其施用之高度行為所吸收，均不另論罪。又被告先後
    二次施用毒品海洛因、安非他命之犯行，均時間緊接，方法相同，觸犯構成要件
    相同之罪名，顯係基於概括之犯意反覆為之，為連續犯，均應依刑法第五十六條
    之規定，以一罪論，並加重其刑。被告連續施用第一級毒品罪與連續施用第二級
    毒品罪二罪之間，犯意各別，行為互殊，應予分論併罰。查被告於八十六年間，
    曾因違反麻醉藥品管理條例案件，經臺灣彰化地方法院判處有期徒刑五月確定，
    於八十六年十月二十二日易科罰金執行完畢，有臺灣臺中地方地方法院檢察署刑
    案資料查註紀錄表及臺灣高等法院被告全國前案紀錄表在卷可憑，其受有期徒刑
    執行完畢後，於五年以內再犯有期徒刑以上之本罪，為累犯，應依刑法第四十七
    條規定，遞加重其刑。爰審酌被告已有違反麻醉藥品管理條例前科，前因施用毒
    品犯行，甫經觀察、勒戒後，猶再施用毒品，無視於毒品對於自身健康之戕害及
    國家對於杜絕毒品犯罪之禁令，惡性非輕，惟被告犯後坦承犯行，尚知悔悟，態
    度良好等一切情狀，分別量處如主文所示之刑，並定應執行之刑，以資懲儆。扣
    案之海洛因一包（經鑑定淨重０．０八公克，含包裝重０．三公克）、安非他命
    一包（重０．四公克），分別為第一級毒品、第二級毒品，不論屬於犯人與否，
    均應依毒品危害防制條例第十八條第一項前段規定沒收銷燬之。
據上論斷，應依刑事訴訟法第二百九十九條第一項前段，毒品危害防制條例第十條第
一項、第二項、第十八條第一項前段、第二十條第三項前段、刑法第十一條前段、第
五十六條、第四十七條、第五十一條第五款，判決如主文。
本案經檢察官陳順昌到庭執行職務。
中      華      民      國      八十九      年    六    月      五      日
                                    臺灣臺中地方法院刑事第六庭
                                            法  官   黃峻隆
右正本證明與原本無異。
如不服本判決，應於送達後十日內向本院提出上訴狀（須附繕本），上訴於臺灣高等
法院台中分院。
                                            書記官
中      華      民      國      八十九      年    六    月      五      日
附錄論罪科刑法條
毒品危害防制條例第十條第一項：
施用第一級毒品者，處六月以上五年以下有期徒刑。
施用第二級毒品者，處三年以下有期徒刑。


司法院資訊處製作；財團法人民間司法改革基金會備份。
